# 请教版主：建造工程毛利合并抵销问题

提问人：wobeidashi 时间：2017-07-18 15:43:46
一BOT项目，上市公司A与政府方合资成立项目公司，持股比例分别为90%和10%。项目公司再将项目总包给上市公司施工建设。 无论是金融资产，还是无形资产模式下，上市公司应该将项目公司纳入合并报表范围，则上市公司A单体报表产生的建造合同毛利在合并项目公司时需要抵销掉。 请教版主，此项目的建造合同利润在上市公司合并报表层面何时体现，如何体现？为谢！

回答人：chenyiwei
请参考《瑞华研究 2010 ～ 2016 汇编》之“问题4-4-15（合并报表层面对BOT项目收入的确认问题）”。

提问人：wobeidashi 时间：2017-07-19 09:37:48
陈版，按4-4-15的解答，是否可以理解为合并层面不需要抵销建造合同的收入成本，对应的毛利在建设期完成时就实现了？为谢|！
上述问题4-4-4 对此问题的解答为：如果项目公司和建造承包商同受一个母公司控制， 则该母公司在编制包含项目公司和建造承包商的合并财务报表时，可以认为该合并财务报表 主体自身提供了建造服务，可以在合并报表层面确认建造合同收入。

回答人：chenyiwei
可以这样理解，前提是母子公司之间的内部承包价款代表了该建造合同的公允价值。